【裁判字號】    89,易,3038
【裁判日期】    890911
【裁判案由】    傷害
【裁判全文】
臺灣高雄地方法院刑事判決                        八十九年度易字第三三八號
    公  訴  人  臺灣高雄地方法院檢察署檢察官
    被      告  丙○○
    選任辯護人  黃奉彬  律師
    被      告  甲○○
右列被告因傷害案件，經檢察官提起公訴（八十九年度偵字第七四二六號），本院判
決如左：
    主  文
丙○○共同傷害人之身體，處有期徒刑伍月，如易科罰金，以參佰元折算壹日。
甲○○共同傷害人之身體，處有期徒刑肆月，如易科罰金，以參佰元折算壹日。
    事  實
一、丙○○與戊○○為夫妻，共同育有林建名、林皇如及林相如三子，後二人因感情
    失睦，戊○○遂離家出走，自行在高雄市○○區○○路八七六巷五二號三樓之一
    租屋居住。民國八十九年三月二十八日二十時許，丙○○因懷疑戊○○外遇，乃
    偕同其弟甲○○、其兄乙○○及兄嫂丁○○三人，至上開地點欲勸戊○○返家，
    惟因戊○○否認外遇，雙方發生嚴重爭執，丙○○及甲○○二人即基於共同傷害
    他人身體之犯意聯絡，共同毆打戊○○，林皇如見狀趨前阻擋，亦遭毆打（未據
    告訴），乙○○、丁○○夫妻則在旁勸阻，後乙○○因不願林皇如介入其父母之
    紛爭，遂偕同林皇如先行離去，詎丙○○、甲○○竟變本加厲，由丙○○出手抓
    戊○○下體，並拉扯戊○○衣服、褲子，甲○○則將戊○○強押在地上，丙○○
    並進入廚房拿出黑醋瓶欲傷害戊○○，致戊○○受有頭部外傷、臉部前額左臉頰
    打撲挫傷紅腫瘀血、胸部打撲挫傷皮下充血、左前臂及左手挫傷紅腫瘀血、臀部
    挫傷青腫、陰部外陰挫傷紅腫瘀血、陰道口挫裂傷紅腫瘀血之傷害，嗣因丁○○
    將黑醋瓶搶下，大聲制止並報警處理而查獲。
二、案經戊○○訴由高雄市政府警察局楠梓分局移送台灣高雄地方法院檢察署檢察官
    偵查起訴。
    理  由
一、訊據被告丙○○固不諱言有於前揭時地打告訴人戊○○兩下耳光之事實，惟矢口
    否認有何其他傷害犯行，辯稱告訴人戊○○之傷勢為自行所為云云，被告甲○○
    亦矢口否認有何傷害犯行，並以其係於當天晚上十點多自行前往，丙○○與戊○○坐在屋內，戊○○衣服不知何故破了云云置辯。惟查，
（一）右揭事實業據告訴人戊○○於警訊、偵查及本院調查中指訴綦詳，核與證人林
      皇如於偵查中證述：當天係丙○○、甲○○、乙○○及丁○○等一同前至戊○○上開住處，當時其正在換鎖，丙○○、甲○○進屋後，即動手毆打戊○○，
      其過去阻擋，亦被打到，乙○○夫妻則在旁勸架，其亦有跪在地上要求丙○○
      不要打戊○○等情相符，證人丁○○亦於偵查中、本院八十九年度婚字第五七
      五號民事案件審理中及本案調查中證述其有聽到屋內吵架聲及家具碰撞聲音，
      並看到丙○○與戊○○在拉扯搶一個瓶子，其遂將該瓶子搶下等語明確，又告
      訴人當時由汪祚宜法醫驗傷結果，總計受有頭部外傷、臉部前額左臉頰打撲挫
      傷紅腫瘀血、胸部打撲挫傷皮下充血、左前臂及左手挫傷紅腫瘀血、臀部挫傷
      青腫、陰部外陰挫傷紅腫瘀血、陰道口挫裂傷紅腫瘀血之傷害之情，則有汪祚
      宜法醫師出具之（八九）宜診字第八九０八三號驗傷診斷書一紙附卷可稽。
（二）被告甲○○雖辯稱其係事後才到場云云，惟其當時確係與被告丙○○一同前往
      告訴人住處，並與被告丙○○共同毆打告訴人之情，已據證人林皇如於偵查中
      證述屬實，且被告甲○○曾於上開民事案件審理中陳稱「我看到兩造在講話，
      進入五分鐘後警察來，兩造之小孩當時在走廊，他與我哥哥乙○○在講話，小
      孩沒有什麼異樣」、於警訊中供稱「現場有我大哥乙○○及大嫂梁金等及二哥
      丙○○、二嫂戊○○在協調」，已足認被告甲○○到達告訴人上開住處時，被
      告丙○○、告訴人、林皇如、乙○○、丁○○五人均在場，再參以證人乙○○
      、丁○○等均證稱其二人與丙○○一同前往上開告訴人住處時，林皇如亦在場
      ，乙○○後來先載林皇如離去，丁○○等則留在該地等語在卷，是被告甲○○
      係在乙○○、林皇如離去前即到達告訴人上開住處一節，應堪認定，故其辯稱
      其事後始到場云云，不足採信。又當時屋內有激烈吵架聲及家具碰撞聲一節，
      為證人丁○○等證述在卷，顯見當時被告甲○○、丙○○確與告訴人發生劇烈
      衝突，而於警方到場處理前，被告丙○○、甲○○既均與告訴人同在屋內，當
      無容任告訴人自傷之理，再告訴人於警方到場後，即由員警陪同前往汪祚宜法
      醫師處驗傷之情，已據證人即員警楊健明於前開民事案件審理中證稱屬實，證
      人丁○○等亦證述大家後來就去警察局，戊○○則由警察帶去驗傷等語在卷，
      而汪祚宜法醫為告訴人驗傷時間為當日二十三時五十分許，距離被告丙○○供
      稱警方到場之二十三時，僅相隔不到一小時，又係在員警陪同下前往，足認告
      訴人之傷勢應係當時與被告二人發生衝突所致，是被告丙○○辯稱告訴人之傷
      勢係自行造成云云，亦不足採信。
（三）另告訴人曾於本院調查中陳稱被告丙○○當時一直用手抓其下體，而其於隔日
      即三月二十九日前往高雄市立婦幼綜合醫院驗傷結果，亦顯示其外陰部紅腫、
      於會陰部及右側大陰唇則有指甲抓痕，有該醫院八十九年三月二十九日高市婦
      診字第一０五號驗傷診斷書一紙在卷可佐，再參以告訴人復陳稱被告丙○○拿
      黑醋瓶要對其插戳時，其即與丙○○拉扯等語、證人丁○○等證稱看到告訴人
      與被告丙○○在搶黑醋瓶，其遂將黑醋瓶搶下放在桌上等語在卷，及當時告訴
      人與被告二人發生劇烈衝突之情，足認告訴人所受陰部外陰挫傷紅腫瘀血、陰
      道口挫裂傷紅腫瘀血之傷害，應係遭被告二人強押在地上毆打及被告丙○○以
      手抓傷所致，況本案無何其他證據足資佐證被告丙○○確有持黑醋瓶強行插戳
      告訴人下體之行為，是被告丙○○辯稱其並未以黑醋瓶插戳告訴人下體等語，
      尚可採信，惟此並不足以影響其前開犯行之成立。
（四）此外，並有林皇如之汪祚宜法醫師出具（八九）宜診字第八九０八四號驗傷診
      斷證明書一紙、告訴人被撕破衣服一件、扯落頭髮數根、黑醋瓶一支扣案可資
      佐證，且經本院調取上開民事案件卷宗核閱無訛，是被告二人辯稱未傷害告訴
      人云云均為卸責之詞，不足採信。本件事證明確，被告二人之犯行，均堪以認
      定。
二、核被告二人所為均係犯刑法第二百七十七條第一項傷害罪。其二人就上開犯行，
    有犯意聯絡及行為分擔，均為共同正犯。爰審酌被告二人之犯罪動機、目的、對
    告訴人造成身體上及精神上之損害非淺及犯罪後否認犯行，仍無悔意等一切情狀
    ，酌情各量處如主文所示之刑，並諭知易科罰金之折算標準。
據上論斷，應依刑事訴訟法第二百九十九條第一項前段，刑法第二十八條、第二百七
十七條第一項、第四十一條，罰金罰鍰提高標準條例第一條前段、第二條，判決如主
文。
本案經檢察官王朝震到庭執行職務。
中      華      民      國    八十九    年      九      月      十一    日
                    臺灣高雄地方法院刑事第一庭
                                      審判長法  官  陳  顯  榮
                                            法  官  郭  文  通
                                            法  官  黃  悅  璇
右正本證明與原本無異。
如不服本判決，應於判決送達後十日內，向本院提出上訴狀。
                                            書記官  沈      蘊
中    華    民    國      八十九      年      九      月      十三      日
附錄法條：
中華民國刑法第二百七十七條
傷害人之身體或健康者，處三年以下有期徒刑、拘役或一千元以下罰金。
犯前項之罪因而致人於死者，處無期徒刑或七年以上有期徒刑；致重傷者，處三年以
上十年以下有期徒刑。


司法院資訊處製作；財團法人民間司法改革基金會備份。
